臺灣臺北地方法院臺北簡易庭裁定
111年度北秩聲字第23號
原處分機關  臺北市政府警察局信義分局

聲明異議人
即受處分人  黃巧薇


上列聲明異議人即受處分人因違反社會秩序維護法案件，對於臺
北市政府警察局信義分局於中華民國111年7月14日所為之處分（
北市警信分刑字第1113018923號）聲明異議，本院裁定如下：
    主  文
異議駁回。
    理  由
一、按簡易庭認為聲明異議無理由者，應以裁定駁回之，認為有
    理由者，以裁定將原處分撤銷或變更之；左列之物沒入之：
    一、因違反本法行為所生或所得之物。二、查禁物。供違反
    本法行為所用之物，以行為人所有者為限，得沒入之；於非
    公共場所或非公眾得出入之職業賭博場所，賭博財物者，處
    新臺幣（下同）9,000元以下罰鍰，社會秩序維護法第57條
    第2項、第22條第1項、第3項前段、第84條分別定有明文。
二、原處分意旨略以：聲明異議人黃巧薇於民國111年7月6日23
    時許，在臺北市○○區○○路000號12樓，以德州撲克方式參與
    賭博財物，經警方持搜索票當場查獲，並於現場查獲黃巧薇
    賭資12,700元，爰依社會秩序維護法第84條規定，處罰鍰9,
    000元，並沒入賭資12,700元。
三、聲明異議意旨略以：異議人是到場找女性友人聊天敘舊恰巧
    遇到警察臨檢，警察喝令交出錢包及身上所有現金，由於過
    去從未有此經驗，也想說配合警方辦案，就將錢包內及身上
    全部現金交付，沒想到被當成賭資沒入，身上的12,000元現
    金是剛提領次日要給父母的孝親費，若被當成賭資沒入，實
    屬不公，希望能歸還，為此提出異議等語。
四、經查，警員於上開時地實施搜索，當場查獲由曾隱棠、許承
    翰、陳思寧、洪秀夫4人向梁振寧、羅琬諭承租場地及賭桌
    做為賭博「德州撲克」使用，共計開設4桌（編號B、C、E、
    F）擔任「場主」，招募賭客及兌換籌碼，並以時薪200元至
    400元不等金額，僱用涂雅欣、李珮菁、陳宜蓁、陳泠宇、
    郭關亭等5人擔任荷官，負責發牌或收取抽頭金，另以不詳
    薪資僱用張竹偉、謝永志、胡智為等3人擔任「會計」，負
    責記帳或兌換籌碼，並提供撲克牌及籌碼等賭博器具，以「
    德州撲克」為賭法，各家以手上的2張手牌配上桌上的5張公
    牌，組合最大牌型決定勝負，獨得賭桌上籌碼，供賭客即異
    議人黃巧薇及其餘共27人賭博財物，現場查扣撲克牌8副、
    計時器4臺、賭資177,900元（含黃巧薇之12,700元）之事實
    ，有原處分機關意見書、F桌坐位表及查扣物品清單、111年
    聲搜字第912號搜索票、扣押物品目錄表及調查筆錄附卷可
    稽，又異議人於警詢時自承：我於111年6月底加入會員，共
    到過現場2次，111年7月6日係22時許進入，櫃台告知我F桌
    有位置，我看到該桌的5號座位沒有人，我就直接過去坐了
    ，並跟荷官說我要4萬籌碼，荷官就直接拿給我，因為進場
    時在櫃台有掃QR碼，可以確認我的會員身分及資料，所以不
    用拿新臺幣就可以換籌碼，現場是採積分制，入會時交2,00
    0元可以兌換2萬積分，上次玩時有贏2萬積分，所以我目前
    有累積4萬的積分，積分兌換籌碼的比率為1:1，我們係以撲
    克牌為賭具，賭注分為小盲注100、大盲注100，由荷官發2
    張撲克牌給每位賭客，再發5張公牌於桌面，由賭客選擇是
    否加注、跟注、蓋牌或過牌，於末次加注完畢後，依每位賭
    客手牌與公牌組合，花色最大者贏取所有賭注，搜索當時，
    我正在場內的F桌之編號5上賭玩德州撲克，當時桌上應還有
    10人左右，其中編號D之郭關亭為荷官，其餘為賭客等語，
    可認異議人遭警方查獲時，確坐於賭桌F桌之5號位，並參與
    現場博弈賭局，且對博弈玩法知之甚詳，其雖提起異議辯稱
    僅係前往找朋友聊天云云，惟於警詢中隻字未提，且其於深
    夜攜帶大量現金至需掃QR碼始得進入之職業賭場找友人聊天
    ，顯與常情不符，另揆諸同桌賭額陳韋安、張景晞、洪秀夫
    、劉威辰之警詢筆錄，均對博奕後如何兌換現金流程指述歷
    歷，原處分機關據以認定異議人有賭博違序行為，並無不當
    。綜上，異議人確有原處分機關所指於上開時地參與賭博財
    物之非行，其所為自該當社會秩序維護法第84條規定之違序
    行為，原處分機關依同條規定裁處罰緩9,000元，並依同法
    第22條第1項、第3項前段規定沒入賭資12,700元，於法即無
    不合。從而，異議人聲明異議，指摘原處分不當，請求撤銷
    原處分，為無理由，應予駁回。
五、依社會秩序維護法第57條第2項前段，裁定如主文。
中　　華　　民　　國　　111 　年　　8 　　月　　10　　日
                  臺北簡易庭  法　官  葉藍鸚
以上正本係照原本作成。
本件不得抗告。
中　　華　　民　　國　　111 　年　　8 　　月　　10　　日
                              書記官  翁嘉偉